Config:
  hfst:
    Gen: ../../../src/generator-dict-gt-norm.hfst
    Morph: ../../../src/analyser-dict-gt-norm.hfst
  xerox:
    Gen: ../../../src/generator-dict-gt-norm.xfst
    Morph: ../../../src/analyser-dict-gt-norm.xfst
    App: lookup

Tests:

  Adjective - hääitis: # 2A v-k-v, t->tt, ää->á, i >á, VV > V A_VEESKIR
    hääitis+A+Sg+Nom: hääitis
    hääitis+A+Sg+Gen: háittás
    hääitis+A+Sg+Acc: háittás
    hääitis+A+Sg+Ill: háittásân
    hääitis+A+Sg+Loc: háittásist
    hääitis+A+Sg+Com: háittásáin
    hääitis+A+Sg+Abe: háittásttáá
    hääitis+A+Ess: häitisin
    hääitis+A+Par: häitisid
    hääitis+A+Pl+Nom: háittáseh
    hääitis+A+Pl+Gen: háittásij
    hääitis+A+Pl+Acc: háittásijd
    hääitis+A+Pl+Ill: háittásáid
    hääitis+A+Pl+Loc: háittásijn
    hääitis+A+Pl+Com: háittásijguin
    hääitis+A+Pl+Abe: háittásijttáá


  Adjective - kiärgus: # 2A d -kk, rg > r'g A_VEESKIR
    kiärgus+A+Sg+Nom: kiärgus
    kiärgus+A+Sg+Gen: kiärgus
    kiärgus+A+Sg+Acc: kiärgus
    kiärgus+A+Sg+Ill: kiärgusân
    kiärgus+A+Sg+Loc: kiärgusist
    kiärgus+A+Sg+Com: kiärgusáin
    kiärgus+A+Sg+Abe: kiärgusttáá
    kiärgus+A+Ess: kiärgusin
    kiärgus+A+Par: kiärgusid
    kiärgus+A+Pl+Nom: kiärguseh
    kiärgus+A+Pl+Gen: kiärgusij
    kiärgus+A+Pl+Acc: kiärgusijd
    kiärgus+A+Pl+Ill: kiärgusáid
    kiärgus+A+Pl+Loc: kiärgusijn
    kiärgus+A+Pl+Com: kiärgusijguin
    kiärgus+A+Pl+Abe: kiärgusijttáá

  Adjective - hurskes: # 2A A_VEESKIR
    hurskes+A+Sg+Nom: hurskes
    hurskes+A+Sg+Gen: hurskás
    hurskes+A+Sg+Acc: hurskás
    hurskes+A+Sg+Ill: hurskásân
    hurskes+A+Sg+Loc: hurskásist
    hurskes+A+Sg+Com: hurskásáin
    hurskes+A+Sg+Abe: hurskásttáá
    hurskes+A+Ess:    hurskesin
    hurskes+A+Par:    hurskesid
    hurskes+A+Pl+Nom: hurskáseh
    hurskes+A+Pl+Gen: hurskásij
    hurskes+A+Pl+Acc: hurskásijd
    hurskes+A+Pl+Ill: hurskásáid
    hurskes+A+Pl+Loc: hurskásijn
    hurskes+A+Pl+Com: hurskásijguin
    hurskes+A+Pl+Abe: hurskásijttáá

